# 关于SPV公司的合并问题

提问人：土豆拉拉 时间：2017-12-11 11:39:59
A公司及其下属的全资子公司B分别出资60%及40%成立了C（SPV），C又通过购买股份成为了D公司的控股股东持股30%，现A公司拟对D公司合并，请教陈版，B公司期末是否同样越过C公司，对D公司进行权益法核算？核算比例是否为40%*30%？在A公司的大合并报表上，再进行相应的抵销处理？

回答人：chenyiwei
你说的只是合并报表的编制过程而已，可以看个人习惯处理，保证合并结果正确（A的合并层面对D享有权益的比例为30%，另外70%为少数股权）即可。事实上，B自身报表中对持有C的40%股权按成本计量的可能性更大。

提问人：土豆拉拉 时间：2017-12-12 10:00:23
谢谢陈版，如果C对D的股比为100%，是否也从集团的角度考虑（B始终遵从A的意愿）认为B对D并不具备重大影响而B对D始终可以采用成本法核算？

回答人：chenyiwei
可以。